【裁判字號】    90,裁,405
【裁判日期】    900614
【裁判案由】    有關土地事務
【裁判全文】
最  高  行  政  法  院  裁  定                      九十年度裁字第四○五號
    聲  請  人  甲○○
右聲請人因有關土地事務事件，對於本院中華民國八十九年二月十七日八十九年度裁
字第一七九號裁定，聲請再審。本院裁定如左︰
    主  文
再審之聲請駁回。
再審訴訟費用由聲請人負擔。
    理  由
按對於本院裁定聲請再審，依修正前行政訴訟法第三十三條準用民事訴訟法第五百零
七條、第五百零一條第一項第四款之規定，必須表明「再審理由及關於再審理由並遵
守不變期間之證據。」（相當於行政訴訟法第二百七十七條第一項第四款），所謂表
明再審理由，必須指明其所再審之裁定，有如何合於行政訴訟法第二百七十三條（相
當於修正前行政訴訟法第二十八條）所定再審事由之具體情事始為相當，倘僅泛言有
何條款之再審事由，而無具體情事；或僅指明所聲請再審之裁定前各程序所為裁判，
有如何再審事由，而未一語指及其所聲請再審之裁定有合於再審之事由者，均難謂已
表明再審事由，其再審之聲請，即屬不合法。本件聲請人前因有關土地事務事件提起
行政訴訟，經本院八十六年度判字第二四九一號判決駁回其訴後，曾先後多次提起再
審之訴及聲請再審，均經本院以其不合法定再審要件分別裁判予以駁回各在案。茲聲
請人復對最近一次即八十九年裁字第一七九號裁定聲請再審，核其狀陳各節無非對本
院八十六年判字第二四九一號判決實體上所為裁判主張為判決基礎之鑑定，有虛偽陳
述之質疑，聲請調閱「鑑定書」及「鑑定資料」傳喚「鑑定人」其依文化資產保存法
施行細則第三十九條規定，應調查古蹟報審有關申請評審張高鳳古墓文化資產保存價
值，但雲林縣西螺鎮公所未依法填具古蹟調查表，層報雲林縣政府初審，即具文審定
張高鳳古墓未符合古蹟保存規定，有違法定程序等語（該部分曾經本院八十七年度判
字第四五○號判決駁回申請人前程序再審之訴，一一予以指駁在案），然對其所再審
之八十九年裁字第一七九號裁定以聲請人再審之聲請不合法駁回其聲請，有如何合於
具體法定再審事由，並未一語指及，則其泛引修正前行政訴訟法第二十八條聲請再審
，揆諸首開說明，再審之聲請即難謂合法，應予駁回。
據上論結，本件再審之聲請為不合法，爰依行政訴訟法施行法第二條、第三條、行政
訴訟法第二百八十三條、第二百七十八條第一項、第一百零四條、民事訴訟法第九十
五條、第七十八條，裁定如主文。
中    華    民    國     九十        年      六      月      十四       日
                    最 高 行 政 法 院  第 四 庭
                                審 判 長 法  官      葉  振  權
                                         法  官      黃  璽  君
                                         法  官      吳  錦  龍
                                         法  官      劉  鑫  楨
                                         法  官      吳  明  鴻
右  正  本  證  明  與  原  本  無  異
                                         法院書記官  陳  盛  信
中    華    民    國     九十        年      六      月      十四       日


司法院資訊處製作；財團法人民間司法改革基金會備份。
